【裁判字號】    92,易,208
【裁判日期】    920829
【裁判案由】    家暴傷害
【裁判全文】
臺灣宜蘭地方法院刑事判決                          九十二年度易字第二八號
    公  訴  人  臺灣宜蘭地方法院檢察署檢察官
    被      告  乙○○
右列被告因傷害案件，經檢察官提起公訴（九十二年度偵字第四九八號），本院判決
如左：
    主  文
乙○○傷害人之身體，處拘役伍拾日。如易科罰金，以參佰元折算壹日。
    事  實
一、乙○○因見其女住處遭甲○○之子毀壞後，遲未修復，心生不悅，遂於民國九十
    二年一月二日晚上六時三十分許，至宜蘭縣礁溪鄉○○○路一０六號甲○○住處
    找甲○○理論，因一言不合而起爭執，即基於傷害犯意，持碗毆打甲○○之右手
    肘，並於甲○○欲撿拾木屐反擊時，徒手將甲○○壓制在地，造成甲○○受有右
    肘挫傷及右肘尺骨鷹嘴突骨折及雙膝多處擦傷等傷害。
二、案經告訴人甲○○訴由宜蘭縣警察局礁溪分局報請台灣宜蘭地方法院檢察署檢察
    官偵查起訴。
    理  由
一、訊據被告乙○○矢口否認涉有傷害犯行，辯稱：伊沒有持碗毆打告訴人甲○○，
    是因為告訴人要持木屐打伊，伊趁告訴人低頭撿木屐時，壓住告訴人，告訴人可
    能於掙扎時始受傷；另本件業據告訴人撤回告訴，檢察官不應起訴云云。惟查：
    右揭事實，業據告訴人甲○○指述綦詳。且告訴人受有右肘挫傷及右肘尺骨鷹嘴
    突骨折之傷害，有行政院衛生署宜蘭醫院九十二年一月六日驗傷診斷書一紙在卷
    可稽。另告訴人除有右肘之傷害外，雙膝亦有多處擦傷，有行政院衛生署宜蘭醫
    院九十二年宜醫歷字第三七八九號函所附照片影本二紙可參。是被告參以被告乙
    ○○於偵審時供稱：當天因為伊在吃飯，所以有拿一個碗過去找告訴人，伊沒有
    與告訴人吵，不過伊口氣可能大聲一點，當告訴人蹲下去拿木屐時，伊見她要拿
    木屐打伊，所以有壓住告訴人的頭。是告訴人之傷勢應係被告所造成，且被告應
    係用力甚猛，始足以造成骨折之傷害，當無疑義。被告雖辯稱用碗不可能造成手
    肘擦傷，惟查，依上開診斷證明書所示，告訴人所受之傷係右肘挫傷及右肘尺骨
    鷹嘴突骨折之傷害，並非擦傷。又以碗等硬物擊打人體，造成挫傷之傷害，亦符
    常情。是被告上開辯解，並不足採。又被告於偵查中雖提出一紙告訴人具名之撤
    回告訴狀，惟告訴人甲○○陳稱：這是被告之子林志強與林淮亮到伊家找伊談和
    解時，要伊在一張紙上簽名，林志強說這是和解書，沒告訴伊是撤回告訴狀，因
    為伊不認識字，所以沒看清楚就簽名了，後來伊拿影本來地檢署問法警，法警說
    這是撤回告訴狀，伊才知道被騙了。伊雖當時同意以三萬六千元和解，但被告尚
    未付清賠償金額，故伊當時尚未打算撤回告訴。而證人即當日參與商談和解事宜
    之林淮亮於偵查中亦證稱：林志強有要伊與他一起去找甲○○談和解，當天有談
    成，林志強有拿出一張紙說這是和解書，要甲○○簽名。甲○○就在上面簽名，
    但因伊不識字，所以不知道該張紙是什麼東西，當天甲○○在簽名前，伊沒有聽
    到林志強有跟甲○○說簽下這張紙後，就表示不告乙○○了，伊本人也沒有說這
    種話，當天林志強只有說這是和解書而已，沒說簽了之後會怎樣等語。雖證人林
    志強於偵查中證稱：當時伊有向告訴人言明簽了這張就表示和解，不用再去開庭
    云云，惟證人林志強為被告之子，且本件撤回告訴狀係伊令告訴人簽具，其陳述
    本難期公允。且經檢察官再就證人林志強所述上開訊問證人林淮亮，證人林淮亮
    仍堅稱林志強僅表示該紙文書為和解書。再者，被告既均尚未給付賠償金額，衡
    諸常情，一般人應不至於未獲賠償前即撤回告訴，是應認告訴人及證人林淮亮之
    陳述為可採。從而，本件告訴人雖簽具撤回告訴狀，惟並無撤回告訴人真意，是
    被告辯稱本件已撤回告訴，顯不足採。事證明確，被告犯行應堪認定。
二、核被告乙○○所為，係犯刑法第二百七十七條第一項之傷害罪。爰審酌被告僅因
    細故即動粗，其所施暴力造成告訴右肘尺骨鷹嘴突骨折骨折，告訴人所受傷害非
    輕、犯罪時所受之刺激及其品性、生活狀況、智識程度、及犯罪後未有悔意之態
    度等一切情狀，量處如主文所示之刑，並諭知易科罰金之折算標準。
據上論斷，應依刑事訴訟法第二百九十九條第一項前段，刑法第二百七十七條第一項
、第四十一條第一項，罰金罰鍰提高標準條例第一條前段、第二條，判決如主文。
本案經檢察官劉憲英到庭執行職務
中      華      民      國      九十二      年      八    月  二十九    日
                                        臺灣宜蘭地方法院刑事第一庭
                                            法  官  謝  佩  玲
右正本證明與原本無異。
如不服本判決，應於判決送達後十日內向本院提出上訴狀( 應附繕本 )。
                  書記官  林  慶  生
中      華      民      國      九十二      年      九    月    一      日
附錄法條：
中華民國刑法第二百七十七條
傷害人之身體或健康者，處三年以下有期徒刑、拘役或一千元以下罰金。


司法院資訊處製作；財團法人民間司法改革基金會備份。
